---
title: "Cancelamento Telecom"
author: "Marcio Cruz"
date: "08/07/2021"
output: html_document
---

```{r setup, include=FALSE}
knitr::opts_chunk$set(echo = TRUE)


# inicialização -----------------------------------------------------------
wd <- Sys.getenv("RWD")

if (!file.exists(wd)) {
  stop(paste("O diretorio definido na variavel de ambiente RWD nao foi encontrado",wd, sep="="))
} 

setwd(wd)
getwd()

rm(list = ls())

options(scipen=999)
```

## Case
Um diretor encarregado da tarefa de retenção de clientes de uma Telecom deseja criar um modelo para calcular a probabilidade de o cliente cancelar sua conta, a fim de realizar ações de retenção ativa.

```{r echo = F}
library(Metrics)
library(knitr)

 #install.packages("readxl") #Instalação do pacote. Uma vez instalado, não é necessário instalá-lo novamente no computador
library(readxl) #Avisar o R que utilizará este pacote. Deve-se avisar toda vez que abrir o R

telecom <- read_excel("base1/Cancelamento_Telecom.xlsx", sheet = "Base de Dados")
# View(telecom)
```

## a) Faça a análise exploratória univariada e interprete todas as variáveis do banco de dados.
```{r echo = F}
summary(telecom[,-1])
```
#### Variável Sexo
```{r echo = F}
table(telecom$Sexo)
prop.table(table(telecom$Sexo))
```
#### Variável Idade
```{r echo = F}
summary(telecom$Idade)
```

#### Variável Tempo Relacionamento
```{r echo = F}
summary(telecom$Tempo_relacionamento)
```
#### Variável Possui Internet
```{r echo = F}
table(telecom$Possui_internet)
prop.table(table(telecom$Possui_internet))
```
#### Variável Cancelou
```{r echo  = F}
table(telecom$Cancelou)
prop.table(table(telecom$Cancelou))
```
#### Variável Salário Anual
```{r echo = F}
summary(telecom$Salario_anual)
```
#### Variável Score Serasa
```{r echo = F}
summary(telecom$Score_serasa)
```
## b) Faça a análise bivariada das variáveis explicativas (covariáveis) vs. a variável resposta. Interprete os resultados.

#### Variáveis quantitativas
```{r echo = F}
par(mfrow = c(1, 4))
boxplot(telecom$Score_serasa ~telecom$Cancelou, col = "darkturquoise", main = "Score Serasa")
boxplot(telecom$Idade ~telecom$Cancelou, col = "darkturquoise", main = "Idade")
boxplot(telecom$Tempo_relacionamento ~telecom$Cancelou, col = "darkturquoise", main = "Tempo Relacionamento")
boxplot(telecom$Salario_anual ~telecom$Cancelou, col = "darkturquoise", main = "Salário Anual")
```

#### Variáveis qualitativas
```{r echo = F}
round(prop.table(table(telecom$Sexo, telecom$Cancelou), 1), 3)
round(prop.table(table(telecom$Possui_internet, telecom$Cancelou), 1), 3)
```
**Interpretação:** A análise gráfica indica que a idade é um fator importante para o cancelamento de contrato de Telecom pois, a média de idade de quem cancela é visivel menor do que mantém o contrato.


## C) Obtenha o modelo de regressão logística utilizando 90% de confiança.
#### Todas as variáveis
```{r echo = F}
modelo <- glm(Cancelou ~
                Score_serasa +
                Sexo +
                Idade +
                Tempo_relacionamento +
                Possui_internet +
                Salario_anual, 
              family = binomial(link = 'logit'), data = telecom)
summary(modelo)

```
#### Retirar Possui Internet
```{r echo = F}
modelo <- glm(Cancelou ~
                Score_serasa +
                Sexo +
                Idade +
                Tempo_relacionamento +
                Salario_anual, 
              family = binomial(link = 'logit'), data = telecom)
summary(modelo)

```
#### Retirar Tempo Relacionamento
```{r echo = F}
modelo <- glm(Cancelou ~
                Score_serasa +
                Sexo +
                Idade +
                Salario_anual, 
              family = binomial(link = 'logit'), data = telecom)
summary(modelo)
```
#### Retirar Salário Atual
```{r echo = F}
modelo <- glm(Cancelou ~
                Score_serasa +
                Sexo +
                Idade, 
              family = binomial(link = 'logit'), data = telecom)
summary(modelo)

```
### d) Obtenha a probabilidade estimada.
```{r }
telecom$probabilidade = predict(modelo, telecom, type = "response")
head(telecom)
```
### e) Obtenha a tabela de classificacao utilizando o ponto de corte de 0,2. Qual o percentual de classificacao correta? E a sensibilidade e especificidade?

#### Aplicar a predição
```{r}
telecom$predito <- as.factor(ifelse(telecom$probabilidade > 0.2, 1, 0))
kable(head(telecom), caption="Head tabela")
```

#### Tabela de Classificação (matriz de confusão)
```{r echo = F}
mc.tabela <- table(telecom$Cancelou, telecom$predito)
kable(mc.tabela, caption="Resposta Observada x Resposta Predita")


mc.vn <- mc.tabela[1,1]
mc.vp <- mc.tabela[2,2]
mc.fn <- mc.tabela[2,1]
mc.fp <- mc.tabela[1,2]

mc.acuracia <- (mc.vp + mc.vn)/ (mc.vp + mc.vn + mc.fn + mc.fp)
mc.sensibilidade <- mc.vp / (mc.vp + mc.fn)
mc.especificidade <- mc.vn / (mc.vn + mc.fp)
```


#### Diagonais:
##### Diagonal Principal:`r format(round(mc.vn + mc.vp, 4), nsmall = 4)`  
##### Diagonal Secundária:`r format(round(mc.fp + mc.fn, 4), nsmall = 4)`  
##### Proporção: `r format(round((mc.vn + mc.vp) / (mc.fp + mc.fn), 4), nsmall = 4)`


#### Índices:
##### Acurácia (vp+vn / vp+vn+fp+fn):  `r format(round(mc.acuracia, 4), nsmall = 4)`
##### Sensibilidade (vp/vp+fn):  `r format(round(mc.sensibilidade, 4), nsmall = 4)`
##### Especificidade (vn/vn+fp):  `r format(round(mc.especificidade, 4), nsmall = 4)`

### Interpretação sobre o modelo
#### Apresenta bom ajuste, já que há concentração dos casos na diagonal principal, confirmado pela acurácia de: `r format(round(mc.acuracia*100, 2), nsmall = 2)`%
#### Sendo que o objetivo do modelo é descobrir quem cancelou, usaremos a referência do indicador de sensibilidade: `r format(round(mc.sensibilidade*100, 2), nsmall = 2)`%.
#### O resultado do índice de sensibilidade demonstra um valor satisfatório.
