---
title: "Limite Cheque Especial"
author: "Marcio Cruz"
date: "28/06/2021"
output: html_document
---

```{r setup, include=FALSE}
knitr::opts_chunk$set(echo = TRUE)

wd <- Sys.getenv("RWD")

if (!file.exists(wd)) {
  stop(paste("O diretorio definido na variavel de ambiente RWD nao foi encontrado",wd, sep="="))
} 

setwd(wd)
getwd()

rm(list = ls())

options(scipen=999)

library(readxl) #Avisar o R que utilizará este pacote. Deve-se avisar toda vez que abrir o R
library(GGally)
library(Metrics)

dados_lim_cred  <- read_excel("doc/Regressão linear múltipla.xlsx",sheet="Limite_Credito (1)" ) 
head(dados_lim_cred)
```

## Case 
Uma instituição financeira tem o objetivo de estimar o valor de Limite de Cheque Especial para seus novos clientes, com base em informações disponíveis em seu banco de dados. Para o estudo, foi disponibilizada uma amostra histórica de clientes com as informações de Idade, Rendimento Total, Salário, Limite de Crédito Imediato, Escolaridade, Gênero e Região para investigar se é possível estimar o Limite do Cheque Especial. Avalie a possibilidade de fornecer uma “regra” por meio de um modelo estatístico, interprete como as informações predizem o evento de interesse e qual a performance desta “regra”.

## Respostas
### a) Faça o gráfico de dispersão entre as variáveis.
```{r echo = F}
ggpairs(dados_lim_cred, title="Correlograma") 
```

### b) Calcule o coeficiente de correlação entre as variáveis quantitativas. Interprete os coeficientes.
**Interpretação:**  Os coeficientes estão no item "a". As variáveis de Salário e e Rendimento TOtal possuem multicolinearidade entre si. Assim, adotou-se  avariável com a maior correlação que é salário.

### c) Obtenha o modelo de regressão linear múltipla e faça a seleção de variáveis pelo método Backward
```{r}
regressao1 <- lm(data = dados_lim_cred, formula = LimitedoChequeEspecial ~ Idade + Salario + LimitedeCreditoImediato)
summary(regressao1)

regressao2 <- lm(data = dados_lim_cred, formula = LimitedoChequeEspecial ~ Salario + LimitedeCreditoImediato)
summary(regressao2)

regressao3 <- lm(data = dados_lim_cred, formula = LimitedoChequeEspecial ~ Salario)
summary(regressao3)
```

### d) Interprete os parâmetros do modelo e o coeficiente de determinação
**Interpretação:**  Feito a comparação entre as variáveis Idade, Salário e Limite de Crédito Imediato e, adotou-se o modelo que possui Salário e Limite de Crédito Imediato como variáveis resposta, já que possuem o maior R2 ajustado.

### e) Apresente a equação do modelo estimado
#### y_estimado <- -2636.5649 + 0.57568 . x.salario + 1.01532 . x.limite_credito_imediato

## Análise de Erro
### Gráficos para verificar Normalidade dos Resíduos
```{r}
residuo <- residuals(regressao2) # fornece os residuos do modelo

# Graficos para verificar normalidade dos residuos
par(mfrow = c(1,2))
hist(residuo, col = "darkturquoise")
qqnorm(residuo, pch = 1, col = "darkturquoise", frame = FALSE)
qqline(residuo, col = "steelblue", lwd = 2)
```

### Quantificação do Modelo

```{r}
predito <- fitted.values(regressao2) # fornece os preditos do modelo
mape <- mape(actual = dados_lim_cred$LimitedoChequeEspecial, predicted = predito) # Soma dos quadrados dos residuos
sse <- sse(actual = dados_lim_cred$LimitedoChequeEspecial, predicted = predito) # Avalia a média absoluta dos resíudos, rem relação ao valor original da resposta y
```
#### MAPE: `r format(round(mape, 4), nsmall = 4)`%
#### SSE: `r format(round(sse, 4), nsmall = 4)`

