---
title: "Cervejaria Consumo Mensal Cerveja"
author: "Marcio Cruz"
date: "29/06/2021"
output: html_document
---

```{r setup, include=FALSE}
knitr::opts_chunk$set(echo = TRUE)

wd <- Sys.getenv("RWD")

if (!file.exists(wd)) {
  stop(paste("O diretorio definido na variavel de ambiente RWD nao foi encontrado",wd, sep="="))
} 

setwd(wd)
getwd()

rm(list = ls())

options(scipen=999)

library(readxl) #Avisar o R que utilizará este pacote. Deve-se avisar toda vez que abrir o R
library(GGally)

cerveja <- read_excel("doc/Regressão linear múltipla.xlsx", sheet="Cerveja")
```
## Case 
Uma cervejaria deseja iniciar comercialização de uma das marcas de sua cerveja premium em uma cidade no interior de São Paulo. Para isso, ela deseja projetar qual será o consumo mensal de cerveja (em litros) nesta cidade, com base em características de outras cidades do Estado. Cada linha da base de dados representa uma cidade.

## Respostas
### a) Calcule o coeficiente de correlação entre as variáveis quantitativas do banco de dados. Interprete os coeficientes.
```{r echo = F}
ggpairs(cerveja, title="Correlograma entre variáveis quantitativas") 
```

**Interpretação:**De acordo com os valores o consumo mensal de cerveja são explicados pelas variáveis da população e renda média.

### b) Realize a análise bidimensional entre as covariáveis existentes e investigue possíveis problemas de multicolinearidade.
Não há problemas entre colinearidades. Inclusive as covariantes mais imporantes, que são a População e a Renda Média possui uma correlação baixa entre si.

### c) Obtenha o modelo de regressão linear múltipla, considerando um nível de significância de 10% para seleção de variáveis.
```{r}
regressao.1 <- lm(data=cerveja, cerveja$Consumo_de_cerveja ~ cerveja$Temperatura_Media + cerveja$Precipitacao + cerveja$População + cerveja$Renda_Media)
summary(regressao.1)
```

```{r echo = F}
# regressao.2 <- lm(data=cerveja, cerveja$Consumo_de_cerveja ~ cerveja$Precipitacao + cerveja$População + cerveja$Renda_Media)
# summary(regressao.2)

# regressao.3 <- lm(data=cerveja, cerveja$Consumo_de_cerveja ~ cerveja$População + cerveja$Renda_Media)
# summary(regressao.3)

# regressao.4 <- lm(data=cerveja, cerveja$Consumo_de_cerveja ~ cerveja$Temperatura_Media + cerveja$População + cerveja$Renda_Media)
# summary(regressao.4)

```


### d) Interprete os parâmetros do modelo e o coeficiente de determinação.

#### 44.824204 é o aumento do consumo de cerveja para cada unidade de temperatura.
#### 18.754592 é o aumento do consumo de cerveja para cada unidade de precipitação pluviométrica.
#### 0.092286 é o aumento do consumo de cerveja para cada unidade a mais da população.
#### 1.202680 é o aumento do consumo de cerveja para cada cada unidade de aumento da renda média.
#### 66,12 % do modelo explica o consumo mensal de cerveja, onde estão as variáveis de Temperatura Média, Precipitação Pluviométrica, População e Renda Média.


### e) Apresente a equação do modelo estimado.
y_estimado <- 10246.49840 + (44.824204 * temperatura) + (18.754592 * precipitacao) + (0.092286 * populacao) + (1.202680 * renda)

### f) Projete o lucro da cidade que possui precipitação de 2, população de 5.000 habitantes e renda média de R$1500.
```{r echo = F}
temperatura <- 0
precipitacao <- 2
populacao <- 0
renda <- 1500

y_estimado <- 10246.49840 + (44.824204 * temperatura) + (18.754592 * precipitacao) + (0.092286 * populacao) + (1.202680 * renda)
```
O lucro na cidade é R$ `r format(round(y_estimado, 2), nsmall = 2)`

