---
title: "Case  Salario Candidato"
author: "Marcio Cruz"
date: "28/06/2021"
output:
  html_document: default
  pdf_document: default
---

```{r setup, include=FALSE}
knitr::opts_chunk$set(echo = TRUE)


# inicialização -----------------------------------------------------------
wd <- Sys.getenv("RWD")

if (!file.exists(wd)) {
  stop(paste("O diretorio definido na variavel de ambiente RWD nao foi encontrado",wd, sep="="))
} 

setwd(wd)
getwd()

rm(list = ls())

options(scipen=999)
```

## Case
Um recrutador deseja estimar o salário de um candidato, a partir da nota média de várias provas realizadas durante o processo seletivo de admissão na empresa. O objetivo é ajudar os gestores a atribuir o salário do candidato dentro do intervalo já estipulado pela política de remuneração da empresa.


```{r echo = F}
library(readxl) #Avisar o R que utilizará este pacote. Deve-se avisar toda vez que abrir o R
salario <- read_excel("doc/Regressão linear simples.xlsx",sheet="Salario" ) #Função que lê o arquivo xls e salva em uma base de dados R #Verificar variáveis
# names(imobiliario)
# summary(imobiliario)
```

### Hipóteses para β1:
#### Ho: β1 = 0 (não existe relação linear entre as variáveis)
#### Ha: β1 # 0 (existe relação linear entre as variáveis)

### Hipóteses para β0:
#### Ho: β0 = 0 (Passa pela origem)
#### Ha: β0 # 0 (Não passa pela origem)

## Respostas

### a) Obtenha o gráfico de dispersão entre as variáveis
```{r echo = F}
plot(salario$`Nota Média`, salario$`Salario Mensal`, xlab = "Nota Média", ylab = "Salário Mensal", col='darkturquoise')
abline(lm(data=salario, salario$`Salario Mensal` ~ salario$`Nota Média`), col='blue')
```

### b) Calcule o coeficiente de correlação entre as variáveis. É uma correlação positiva ou negativa? É uma correlação forte?
```{r echo = F}
correlacao <- cor(salario$`Nota Média`, salario$`Salario Mensal`)
```
**Interpretação:** Existe uma correlação forte e positiva (r = `r round(correlacao, 4)`) entre as variáveis de salário e nota média.

### c) Obtenha o modelo de regressão linear simples. Com 90% de confiança, há relação linear entre as variáveis?
```{r}
regressao <- lm(data=salario, salario$`Salario Mensal` ~ salario$`Nota Média`)
# summary(regressao)
```
#### O pvalor (0.0000000000344) < 0,10 indica que devemos rejeitar a hipótese nula, ou seja, aceitar que existe relação linear entre as variáveis.

### d) Interprete os parâmetros do modelo e o coeficiente de determinação.
#### β1: Rejeita a hipótese Nula
#### β0: Rejeita a hipótese Nula
#### R2 é 0,7288: 72,88% dos salários dos candidatos são explicados pelas suas notas nos processos seletivos.
#### Se um determinado funcionário tiver hipoteticamente nota 0, seu salário será de R$ 2.788,88

### e) Apresente a equação do modelo estimada.
y_estimado <- 2788.88 + 104.04 * x

### f) Estime o valor do salário para um candidato que possui a nota média igual a 7
```{r echo = F}
x <- 7
y_estimado <- 2788.88 + 104.04 * x

```
O valor estimado do salário para quem tirou nota 7 na prova é R$ `r format(round(y_estimado, 2), nsmall = 2)`


